臺灣高等法院高雄分院刑事判決
111年度上訴字第613號
上  訴  人  臺灣高雄地方檢察署檢察官周容
被      告  李文治



選任辯護人  張清雄律師
            曾本懿律師
            陳宥廷律師
上列上訴人因被告毒品危害防制條例案件，不服臺灣高雄地方法
院110年度訴字第370號，中華民國111年5月11日第一審判決（起
訴案號：臺灣高雄地方檢察署110年度偵字第4950號），提起上
訴及移送併辦（111年度偵字第15801號），本院判決如下：
    主  文
上訴駁回。
    理  由
一、本案經本院審理結果，認第一審判決認事用法均無不當，應
    予維持，並引用如附件第一審判決書記載之證據及理由。
二、本院補充部分
　㈠檢察官上訴請求撤銷原判決之理由略以：
　⒈本件經檢察官勘驗證人錢立君於警詢時向警方供出其自身所
    涉之販毒案件（已經臺灣高雄地方法院以110年度訴字第414
    號判決有罪）之毒品來源為被告之警詢錄音錄影，其內容略
    以：「檔案共3時6分33秒，前段為錢立君自己所涉違反毒品
    危害防制條例之案件部分，自1時6分10秒起，為錢立君供述
    其毒品來源部分，詢問之員警為年輕女子聲音，過程平和，
    會給予錢立君思考、休息之空間，也沒有任何強暴、脅迫或
    以不正方式逼問等情，其間錢立君亦不時提出疑問、糾正員
    警說法，以及就員警所提出之問題思考後回答。而員警、錢
    立君各自問答要旨均如該份筆錄所載之內容，亦無誇大、誤
    載、扭曲文意等情。」（此一勘驗筆錄經被告、辯護人同意
    作為證據）足見證人錢立君完全係出於自由意志向警方供出
    其毒品來源確為被告，並無任何員警誘導其指證特定人之情
    形。
  ⒉原審雖以被告與錢立君雙方見面無通訊軟體訊息紀錄佐證為
    毒品交易，而認被告所辯稱伊與證人錢立君見面係為了錢立
    君要償還伊所積欠債務現金，伊所交付予錢立君之物品係用
    信封袋包的手鍊等幸運物之情節，有其提出之還款手稿、本
    票佐證，而足以採信（對於原審判決之理解與原文義容有出
    入，詳后）。然查，雙方既有見面互相交付現金、物品，則
    必有相約聯繫之過程，然若如被告所辯稱雙方是為了償還借
    款之見面，雙方有何不能留存相關通訊軟體訊息紀錄？依常
    理可知，該次見面若非為非法交易不願留存紀錄，豈有特地
    刪除訊息之必要。而上開還款手稿、本票根本就無法查證是
    否為本案訴訟之目的所為而製作，且縱使雙方債務關係屬實
    ，自路口監視器影像所攝得之交付過程（被告隻手緊握白色
    物體交付，完全不張開展示給錢立君看，錢立君將一疊鈔票
    交付，被告亦無當場點鈔動作）、還款金額（欠15萬元，特
    定約見面還的金額竟然不是整的萬元，又沒訊息紀錄留存，
    那錢立君沒記帳是要怎麼還），均顯然不合理，足見本件監
    視器影像所拍攝到雙方見面時所做交易，絕非被告與證人翻
    供後所說的償還借款。又前揭證人錢立君自身所涉販毒案件
    ，已經臺灣高雄地方法院以110年度訴字第414號判決有罪，
    並認定錢立君已供出自己毒品案件來源為被告，而予以減刑
    ，是參以該案與本案之查獲過程及案情，可知本件實情應係
    ，錢立君供出被告李文治後，受到被告之壓力而改變先前證
    詞。
  ⒊另附被告先前販賣毒品案件之前案判決（93年度重訴字第15
    號），自該案之各部犯罪事實，以及該案所載之被告隨身攜
    帶之大量金錢，佐以本案情節，均可見被告係毒品中盤以上
    之販毒者，而非尋常小量交易、互通有無之弱勢毒品人口，
    實不應鋸箭式論斷證據而予縱放。綜上說明。原審判決逕以
    證人事後翻供，而不採信證人先前於警詢自由意志及偵查中
    經具結所證述之證詞，復對監視器影像已明顯拍到雙方交易
    之模式顯為毒品交易之行為模式，被告所辯情節難以合乎事
    理等情節置之不論，判決被告無罪，其判決自有違反經驗法
    則、論理法則等語。
　㈡經查：
　⒈按販賣毒品案件，購毒者所稱向某人買受毒品之指證，不得
    作為有罪判決之唯一證據，仍須調查其他必要之證據，以察
    其是否與事實相符。又所謂補強證據，雖不以證明犯罪構成
    要件之全部事實為必要，然必須為證人之陳述本身以外，其
    他與待證事實具有相當程度關聯性之證據。前開檢察官上訴
    意旨⒈部分，雖以本件購毒者即證人錢立君於警詢中陳述之
    過程及情節，已經檢察官勘驗其筆錄製作過程之錄音、錄影
    紀錄，足證證人於警詢中就其毒品來源即為被告一節之供述
    ，確係出於自由意志，並無任何員警誘導其指證特定人之情
    形等情為其論據。然證人之證述必須本於自由意志，而非出
    於強暴脅迫或其他不正方法取得者，始能作為證據，本為刑
    事訴訟程序關於證據之基本要求，苟非具備此一前提，其證
    言尚且不能作為證據，則遑論有進一步討論補強證據之可言
    ；反之，本件若已經具備上開要求，則前開檢察官提出以勘
    驗錄音、錄影紀錄方式所呈現者，原本即為前述警詢筆錄所
    記錄之同一證據，不具證人陳述本身以外其他證據之性質，
    依前開說明，亦非適格之補強證據，原不待言。
　⒉前開上訴意旨⒉部分雖指稱：「原審雖以被告與錢立君雙方見
    面無通訊軟體訊息紀錄佐證為毒品交易，而認被告所辯稱伊
    與證人錢立君見面係為了錢立君要償還伊所積欠債務現金，
    伊所交付予錢立君之物品係用信封袋包的手鍊等幸運物之情
    節，有其提出之還款手稿、本票佐證，而足以採信」等語，
    儼然以原審作成無罪判決係因認定被告所辯為真，乃不採證
    人於警詢中所為證述使然。然依原審判決「理由欄、㈡、⒊
    」之原文內容既為：「…是錢立君證述雙方係為還款事宜而
    見面之證詞與被告之辯解互核相符。是以，錢立君於偵訊及
    審判中均翻異證詞…則是否能採信錢立君先前證述向被告購
    毒之證詞，尚須有足夠之補強證據佐證，始得認定被告確有
    本件販毒犯行。」等語，依其文義除仍在強調本案尚須有補
    強證據，方能符合供證明被告有檢察官所指訴販賣毒品行為
    之要求外，似無上訴意旨所稱原審法院已經認定被告與證人
    上開行為係在清償債務，並全然排除證人此前所為之證述，
    否則，自無認為尚須有補強證據之理。是上訴意旨就此部分
    所為之指摘，容有誤會。申言之，本件縱令被告關於渠2人
    之行為係在清償欠款或交付手鍊之辯詞不可採信，其未能提
    出合理辯解之消極事實，是否能等同於積極證立並補強渠2
    人所為即在進行毒品交易，尚非無疑，遑論據以認定渠交易
    之標的為甲基安非他命。是上訴意旨此部分之指摘，亦不足
    作為證人指述之補強證據。
　⒊此外，上訴意旨雖一再強調證人另案被訴毒品犯行，已因供
    出本案而獲得減輕其刑之寬典，然毒品危害防制條例第17條
    第1項關於「查獲」之定義，其關於證據及證明之要求與刑
    事訴訟程序作為定罪門檻之標準，原有偌大之差距，無從比
    擬。至於上訴意旨指出被告此前於93年間曾有販賣毒品之前
    案紀錄，並以其情節亦為隨身攜帶大量金錢，顯非小額交易
    等情，茲就發生時間及經檢察官引為與本案對照之事實情節
    而言，其關聯性均屬薄弱，客觀上亦無從據此為補強前開證
    人證詞之依據，自不待言。
三、綜上所述，原審因認為不能證明被告犯罪，而為被告無罪之
    諭知，並無不合。檢察官以前開理由提起上訴，指摘原判決
    不當，請求本院撤銷原判決並予改判，為無理由，應予駁回
    。
四、本案既應維持原審無罪判決，臺灣高雄地方檢察署111年度
    偵字第15801號移送併辦部分依法即非本院所得審究，應退
    由原檢察官另行卓辦。
據上論斷，應依刑事訴訟法第368條、第373條，判決如主文。
本案經檢察官黃嬿如提起公訴，檢察官周容提起上訴，檢察官何
景東到庭執行職務。
中　　華　　民　　國　　111 　年　　10　　月　　18　　日
                      刑事第八庭審判長法  官  陳中和
                                      法  官  林柏壽
                                      法  官  陳松檀
以上正本證明與原本無異。
被告不得上訴。
檢察官如不服本判決應於收受本判決後20日內向本院提出上訴書
狀，其未敘述上訴理由者，並得於提起上訴後20日內向本院補提
理由書狀（均須按他造當事人之人數附繕本）「切勿逕送上級法
院」。
本判決須符合刑事妥速審判法第9條之規定始得上訴。
刑事妥速審判法第9條規定：
除前條情形外，第二審法院維持第一審所為無罪判決，提起上訴
之理由，以下列事項為限：
一、判決所適用之法令牴觸憲法。
二、判決違背司法院解釋。
三、判決違背判例。
刑事訴訟法第377條至第379條、第393條第1款規定，於前項案件
之審理，不適用之。
中　　華　　民　　國　　111 　年　　10　　月　　18　　日
                                      書記官  李佳旻
【附件】
臺灣高雄地方法院刑事判決
110年度訴字第370號
公  訴  人  臺灣高雄地方檢察署檢察官
被      告  李文治
選任辯護人  張清雄律師
            曾本懿律師
            陳宥廷律師
上列被告因毒品危害防制條例案件，經檢察官提起公訴（110年
度偵字第4950號）及移送併辦（110年度偵字第11948號），本院
判決如下：
    主  文
李文治無罪。
    理  由
一、公訴意旨略以：被告李文治明知甲基安非他命係毒品危害防
    制條例第2條第2項第2款所列之第二級毒品，不得非法販賣
    ，竟基於販賣第二級毒品甲基安非他命以營利之犯意，分別
    為下列犯行：㈠於民國110年1月5日20時8分許，駕駛車牌號
    碼000-0000號自小客車，前往高雄市○○區○○街OO巷巷口，以
    新臺幣(下同)3萬7,000元之價額，一手交錢一手交貨之方式
    ，販賣甲基安非他命1兩予錢立君；㈡於110年1月24日16時50
    分許，駕駛上開車輛，前往高雄市○○區○○街OO巷○○大學職員
    宿舍大門前，以1萬8,500元之價額，一手交錢一手交貨之方
    式，販賣甲基安非他命半兩予錢立君。嗣警方循線調閱監視
    錄影畫面，並於110年2月22日11時45分許，持法院核發之搜
    索票，在被告位於高雄市○○區○○○路OOOO巷OO號OO樓之O之住
    處執行搜索，扣得現金54萬5,000元、電子磅秤1台、手機5
    支等物。因認被告涉犯毒品危害防制條例第4條第2項之販賣
    第二級毒品罪嫌等語。
二、按犯罪事實應依證據認定之，無證據不得認定犯罪事實；不
    能證明被告犯罪者，應諭知無罪之判決，刑事訴訟法第154
    條第2項、第301條第1項分別定有明文。又刑事訴訟法第161
    條第1項規定：檢察官就被告犯罪事實，應負舉證責任，並
    指出證明之方法。因此，檢察官對於起訴之犯罪事實，應負
    提出證據及說服之實質舉證責任。倘其所提出之證據，不足
    為被告有罪之積極證明，或其指出證明之方法，無從說服法
    院以形成被告有罪之心證，基於無罪推定之原則，自應為被
    告無罪判決之諭知。另毒品交易之買賣雙方，雖非屬共犯證
    人類型，但買方為獲邀減刑寬典，不免有作利己損人之不實
    供述之虞，其陳述證言在本質上存有較大虛偽性之危險，為
    擔保其真實性，本乎刑事訴訟法第156條第2項規定之相同法
    理，自仍應認為有以補強證據佐證之必要性，藉以限制其證
    據上之價值。此補強證據之目的，既在於排除此類型供述虛
    偽之可能性，故而補強證據是否已達補強犯罪重要部分之認
    定，自應以補強證據與待證事實之關連性如何（有無、強弱
    ），以及補強證據是否足以平衡或袪除具體個案中對向性正
    犯之供述可能具有之虛偽性為綜合判斷，並應受經驗法則及
    論理法則之拘束。 
三、公訴意旨認被告涉犯上開犯行，係以起訴書所載時地之監視
    器錄影畫面截圖及證人錢立君於警詢及偵查中之證述為主要
    論據。訊據被告固承認於前揭時地與錢立君見面之事實，惟
    堅決否認有何販賣第二級毒品之犯行，辯稱：110年1月5日2
    0時8分許我跟錢立君碰面是因為他先前跟我借15萬元尚未清
    償完畢，這筆債務錢立君有寫本票給我，他每次還款不一定
    是整數還，通常是幾千元不等，但他還多少錢我都有記在紙
    上，他那段期間受傷並跟我說他運氣不好，我就想說送一條
    幸運手環給他，所以那天碰面我是用白色信封裝著一條幸運
    手環送他；110年1月24日16時50分許這次也是為了還錢的事
    情碰面，他還大約2萬7,000元給我，我則是另外拿了一條貔
    貅手鍊給他，同樣是用白色信封裝著等語；辯護人則為被告
    辯護稱：錢立君在警詢及偵訊的陳述已有出入，再比對其嗣
    後於110年3月29日偵訊與在審判庭之證述，更是明顯的前後
    不一，其證述顯然有瑕疵；再者，本案除了錢立君的指述外
    ，沒有錢立君與被告聯繫購買毒品的相關訊息，至於卷內監
    視錄影畫面截圖並無法看出錢立君交給被告的錢是購毒價金
    或清償一般的債務，亦不能認定畫面中用白色信封包起來的
    東西是甲基安非他命等語。
四、經查：
  ㈠被告確實分別於110年1月5日20時8分許、110年1月24日16時5
    0分許，駕駛車牌號碼000-0000號自小客車，前往高雄市○○
    區○○街OO巷巷口、高雄市○○區○○街OO巷○○大學職員宿舍大門
    前，與錢立君各見面1次，業據被告坦承不諱（警卷第40至4
    1頁，偵一卷第196頁，院卷第78頁、第217頁），亦與錢立
    君於警詢及偵查之證述相符（警卷第81頁、第83頁，偵一卷
    第175頁、第184頁，併警一卷第35至36頁、第106至107頁、
    第108至110頁），並有前開日期被告與錢立君見面之監視器
    錄影畫面截圖1份在卷可參（警卷第17至23頁、第44至52頁
    、第54至56頁、第95至103頁、第137至148頁，偵一卷第105
    至113頁、第147至148頁，併警一卷第64至70頁、第120至12
    8頁、第162至173頁），是此部分事實固堪認定。
  ㈡本案僅有錢立君前後不一之單一證述，且卷內其他事證均不
    足以補強其證述何者為真：
　⒈錢立君歷次警詢、偵查及本院審理中之證述依時序整理如下
    （110年1月25日第一次警詢筆錄及110年1月26日第三次警詢
    筆錄未提及與本案相關之內容，故省略）：
　　⑴110年1月26日第二次警詢筆錄中供稱：
　　　我在第一次警詢筆錄沒有說出我遭查獲的毒品來源是被告
      ，是因為當時看到被告也在警局，礙於人情壓力，我怕我
      如果當場把他供出來，我會有事，所以我才不敢說，但經
      過一夜思考，我還是決定要說出來，我都是用FACETIME打
      給被告跟他購買毒品；經警方提示110年1月5日20時8分至
      11分監視器影像晝面，畫面中駕駛自小客車至高雄市○○區
      ○○街OO巷口的男子就是被告，我趨前靠近被告後，從右邊
      口袋拿出3萬7,000元現金跟他購買甲基安非他命等語（併
      警一卷第34至35頁）。除此之外錢立君並未提及110年1月
      24日是否與被告見面或交易毒品等情。
　　⑵110年1月26日第四次警詢筆錄中供稱：
　　　（警問：你於第二次調查筆錄供述你係使用FACETIME向李
      文治持用之OOOOOOOO@icloud.com聯繫購買毒品事宜，經
      警方檢視你所持用之APPLE手機之通話紀錄，發現你們最
      後一次通話時間為110年1月9日，與你在第二次筆錄中提
      到你曾於1月5日、1月中旬及1月25日購買毒品時間不符，
      你做何解釋？）1月5日的通話紀錄可能自動覆蓋洗掉了，
      至於1月中旬及1月25日購買毒品，我應該是用LINE跟他聯
      繫的；（警問：經查閱你的LINE通話紀錄，發現你與李文
      治在1月25日並未聯繫購買毒品事宜，你做何解釋？）應
      該是已經刪除對話紀錄，所以沒有看到等語（併警一卷第
      90至91頁，偵一卷第9至10頁）。
　　⑶110年1月26日偵訊時供稱：
　　　110月1月5日20時8分至11分許，被告駕駛車牌號碼000-00
      00號的自小客車過來○○街OO巷口，我向他買3萬7,000元的
      甲基安非他命，一手交錢、一手交貨；（問：為何警察第
      一時間抓你時，問你毒品上游，你未供出李文治？）因為
      昨天在港警所我也有看到被告，我會怕，但我從拘留室出
      來我就馬上跟小隊長說上游是被告等語（偵一卷第173至1
      76頁）。本次亦未提及110年1月24日是否與被告見面或交
      易毒品等情。
　　⑷110年2月22日第五次警詢筆錄中供稱：
　　　110年1月5日20時8分至12分許，我自住家步行至高雄市○○
      區○○街OO巷口並走向被告駕駛之OOO-OOOO號自小客車，我
      從口袋拿出3萬7,000元的現金交付給他，他就把大約1兩
      的甲基安非他命給我；110年1月24日16時48分至51分，我
      騎機車至國立○○大學職員宿舍大門前，並騎向被告駕駛之
      OOO-OOOO號自小客車，我拿1萬8,500元左右的現金跟他購
      買半兩的甲基安非他命毒品等語（警卷第81至82頁、第83
      頁，併警一卷第106至107頁、第108頁）。
　　⑸110年2月22日偵訊時供稱：
　　　110年1月5日20時11分許監視器畫面拍到的時候，是我跟
      被告在交易毒品，我用3萬7,000元跟被告購買1兩的甲基
      安非他命，一手交錢一手交貨，地點在○○街OO巷口；110
      年1月24日16時48分許至51分許監視器畫面拍到的時候，
      一樣是我跟被告在交易毒品，我用1萬8,500元左右跟被告
      購買半兩的甲基安非他命，一手交錢一手交貨，地點在國
      立○○大學職員宿舍大門前；我跟被告之間除了毒品交易以
      外沒有其他往來等語（偵一卷第184至185頁）。
　　⑹110年3月29日偵訊時改稱：
　　　我於109年12月中旬有向被告借15萬元，當時因為我急用
      ，所以我分次還他，被告提供給檢方的還款手稿我沒有看
      過，因為我是陸續還錢的，詳細時間及金額已經忘記了，
      我是單純向被告借錢跟還錢，跟毒品沒有關係；我之前警
      詢時證述向被告購毒的情形是不實在的，因為那時候警方
      抓我時一直叫我說，不然就要扣押我女朋友的錢，還要叫
      我哥哥來，我不得已才會那樣說，但我確實沒有跟被告買
      毒品，監視器拍到的也不是交易甲基安非他命，那是手鍊
      等語（偵二卷第7至8頁）。
　　⑺111年1月12日審判中證稱：
　　　被監視器拍到的這兩次我都是要還錢給被告，那是因為我
      手斷掉，我跟被告借了15萬元，有時候還7、8千元，有時
      候1、2萬元，現在大概剩7萬元，我在借錢的時候有簽本
      票給被告，就是被告在偵查中提出影本的那張本票，是我
      親自在發票人欄位簽名的；我在110年1月5日之前因為工
      作受傷，所以後來跟被告見面的時候他有送幸運物給我，
      一次是送用繩子綁的玉石，第二次是拿一個黑色珠子和貔
      貅，我只記得他送兩次東西給我，但日期我忘記了；我先
      前在警詢的時候說我跟被告買毒品是因為當時警方已經認
      定被告有賣毒品，一直叫我說，不然就要抓我哥哥，還要
      扣押我老婆放在皮包裡的錢，我又很擔心被羈押，而且因
      為之前被告跟我討錢讓我很沒面子，我對他記恨，才會說
      跟他買毒品；至於我在警局是否有講說在我家扣到的毒品
      是跟被告買的我已經忘了，因為那時候我擔心不能交保，
      所以我就這樣說，但實際上那些毒品都不是跟被告拿的，
      1月5日跟1月24日這兩次都是要還錢，不是買毒品等語（
      院卷第147至151頁、第152至153頁、第158至161頁）。
　⒉觀諸前揭證詞，錢立君於110年3月29日前均證稱曾向被告購
    買甲基安非他命，並表示其並未於第一次警詢筆錄即供出毒
    品來源為被告之原因，係因當時被告亦在同處製作警詢筆錄
    ，其擔心若當時講出來會對伊不利，然：⑴關於向被告購毒
    之時間與次數，錢立君於110年1月26日之警詢及偵查中僅提
    及110年1月5日向被告購買價值3萬7,000元之甲基安非他命
    ，並未提及110年1月24日是否與被告見面或交易毒品等情，
    直到110年2月22日警詢中經警方提示110年1月24日之監視器
    畫面時，始供稱該日亦向被告購買毒品一事；⑵關於與被告
    之聯繫方式，錢立君初始陳稱係以FACETIME聯絡，嗣經警方
    告知僅有110年1月9日之紀錄後，改稱係以LINE聯絡，又經
    告知LINE亦無相關聯繫資料後，始稱可能業已刪除；⑶關於
    與被告於前揭時地見面之原因，錢立君於110年3月29日偵訊
    時及嗣後於本院審理中改稱與被告見面和毒品交易無關，而
    是為了償還之前欠被告的借款，然其先前曾於警詢中表示與
    被告之間除毒品之外沒有其他交易往來。綜上，關於錢立君
    如何與被告聯繫購買毒品、購買之時間與次數、甚至是否確
    有毒品交易或係為還款而見面，錢立君歷次證述均未一致，
    有諸多瑕疵可指。
　⒊再查，錢立君於否認向被告購毒後之證述，對於其向被告借
    款之金額、還款細節、是否因借款而出具本票或借據為憑、
    被告贈送之物品等情，於110年3月29日偵訊及111年1月12日
    於本院之證述固有多處不同，然其證述向被告借款15萬元並
    陸續還款、至今尚未還清此節，與被告前揭所辯相符，並有
    發票人記載為「錢立君」、金額為15萬元之本票影本1張、
    被告提供之還款手稿1份在卷可佐（偵一卷第269頁、第271
    頁），錢立君亦證稱該份本票係因借款而簽立予被告等語（
    院卷第151頁），是錢立君證述雙方係為還款事宜而見面之
    證詞與被告之辯解互核相符。是以，錢立君於偵訊及審判中
    均翻異證詞，且其於先前警詢及偵訊時證稱向被告購買毒品
    之情節亦前後不一，則是否能採信錢立君先前證述向被告購
    毒之證詞，尚須有足夠之補強證據佐證，始得認定被告確有
    本件販毒犯行。
　⒋而查，卷內固有攝得被告與錢立君於起訴書所載時地碰面之
    監視器畫面截圖在卷可佐，然前開截圖未能清楚拍到被告與
    錢立君交予對方之物品為何，縱經警方將截圖放大處理，亦
    僅能看出110年1月5日被告將手持之白色物體交予錢立君（
    偵一卷第109頁），110年1月24日錢立君疑似將一疊鈔票交
    予被告後，被告將一包白色長方形外觀物品交予錢立君（警
    一卷第58至61頁），然無法僅從前開截圖即認定被告交予錢
    立君之物品係錢立君先前證述其向被告購買之甲基安非他命
    ；再查，本案並無被告與錢立君之間從事毒品交易之通訊監
    察譯文或手機通話紀錄、通訊軟體訊息紀錄可佐，是仍乏積
    極證據證明被告於起訴書所載時地有販賣第二級毒品之犯行
    。至錢立君固因供出被告本案販毒犯行，經本院以110年度
    訴字第414號判決認為符合毒品危害防制條例第17條第1項供
    出毒品來源之規定，就錢立君所涉販毒犯行予以減刑乙節，
    有該份判決書在卷可佐（院卷第225至231頁），然錢立君因
    供出本案被告而獲有減刑寬典，其所為毒品來源之證述乃有
    利於己之陳述，其憑信性通常存有風險，證言本身更須有足
    以認定犯罪事實之補強證據，然本案卷證缺乏此類補強證據
    ，業如前述，是自難以前揭判決作為對被告不利之認定。
五、綜上所述，檢察官所提出之證據及指出證明之方法，無從說
    服本院形成被告確有起訴書所載犯行之心證。本件依檢察官
    舉證所為訴訟上之證明，於通常一般人仍有合理之懷疑存在
    ，尚未達於可確信其真實之程度。公訴人所舉之事證既不足
    認定被告確有本案犯行，依首揭說明，應認被告犯罪尚屬不
    能證明，而為被告無罪之諭知。
六、退併辦部分：
　　臺灣高雄地方檢察署檢察官認該署110年度偵字第11948號案
    件，與本案被告被訴部分為同一事實，而函請本院併案審理
    ，有上開移送併辦意旨書在卷可憑（院卷第31頁），惟本案
    既經本院諭知無罪判決，則上開移送併辦意旨書即無從併案
    ，應退回由該署檢察官另為適當之處理，附此敘明。
據上論斷，應依刑事訴訟法第301條第1項前段，判決如主文。
本案經檢察官黃嬿如提起公訴及移送併辦，檢察官周容到庭執行
職務。
中　　華　　民　　國　　111 　年　　5 　　月　　11　　日
                  刑事第三庭　審判長 法  官  林青怡
                                     法  官  洪韻婷
                                     法  官  胡家瑋
以上正本證明與原本無異。
如不服本判決應於收受送達後20日內向本院提出上訴書狀，並應
敘述具體理由；如未敘述上訴理由者，應於上訴期間屆滿後20日
內向本院補提理由書（均須按他造當事人之人數附繕本）「切勿
逕送上級法院」。
如因疫情而遲誤不變期間，得向法院聲請回復原狀。
中　　華　　民　　國　　111 　年　　5 　　月　　11　　日
   　　　　　　　　　　　　　　　　　 書記官  簡雅文